臺灣臺中地方法院刑事判決　　　　　　　94年度易字第1165號
公　訴　人　台灣台中地方法院檢察署檢察官
被　　　告　丁○○
上列被告因竊盜案件，經檢察官提起公訴（94年度偵字第4205、
6886號、94年度撤緩字第141號），本院合議庭裁定由受命法官
獨任行簡式審判程序，判決如下：
    主    文
丁○○竊盜，處有期徒刑參月，又連續竊盜，處有期徒刑拾月，
應執行有期徒刑壹年。
    犯罪事實
一、丁○○意圖為自己不法之所有於民國（下同）九十三年二月
    九日凌晨三時三十五分許（起訴書誤載為凌晨三時許），在
    台中縣大里市○○路三八七號全家便利商店內，徒手竊取該
    商店所有之康寶玉米濃湯一包、大口飯團一個、愛之味鮪魚
    片一罐，得手後於離開之際為店員蔡秉釗發覺報警究辦；另
    行基於意圖為自己不法之所有之概括犯意於（一）九十四年
    二月六日某時，在台中縣大里市○○路一八五號前號，持其
    所有之鑰匙一把，竊取丙○○所有之車號ＬＢＩ─二二八號
    機車得逞；（二）九十四年二月六日早上八時許，在台中縣
    大里市○○里○○路二之一號前，以前開用以行竊之鑰匙一
    把（業已丟棄）竊取楊明所有之車號ＩＮＸ─六四七號山
    葉牌藍色之重型機車一輛得逞；（三）九十四年四月十一日
    早上六時許，在台中縣大里市○○路臨十二之九號前，以路
    邊拾得之鑰匙一把，竊取甲○○所有之車牌號碼ＯＢＱ─一
    七二號光陽牌紅色機車一輛得逞，嗣於九十四年四月十二日
    下午四時許，騎乘該機車，行經台中縣大里市○○○街一六
    三號前，與林再欽駕駛之車號Ｍ２─二二九八號自用小客貨
    車發生車禍，丁○○見警方前來處理，欲逃離現場之際，為
    警當場查獲，並扣得上開拾得之鑰匙一把。
二、案經台中縣警察局霧峰分局移請臺灣臺中地方法院檢察署檢
    察官偵查起訴及台中縣警察局霧峰分局移請台灣台中地方法
    院檢察署檢察官偵查後為緩起訴處分，嗣撤銷緩起訴處分，
    提起公訴。
    理    由
一、上揭事實，業據被告於偵查中坦承不諱，核與被害人丙○○
    、楊明、甲○○及台中縣大里市○○路三八七號全家便利
    商店之店員蔡秉釧於警訊中指訴歷歷，並經證人林再欽證述
    明確，且有贓物領回收據三紙、相片影本十一幀、現場圖一
    紙、車輛車牌失竊作業─查詢認可資料二紙、台中縣警察局
    車輛尋獲電腦輸入單一紙附卷及鑰匙一支扣案可佐，堪認被
    告自白與事實相符，事證明確，犯行堪以認定。
二、核被告所為係犯刑法第三百二十條第一項之普通竊盜罪。被
    犯罪事實一之（一）（二）（三）所示之竊盜犯行，時間緊
    接，所犯構成要件相同，顯均係基於概括犯意反覆為之，為
    連續犯，依法論以一罪，並加重其刑。被告於九十三年二月
    九日凌晨三時許之竊盜犯行，與上開竊盜犯行，犯意各別，
    行為互殊，應分論併罰。爰審酌被告上開九十三年二月九日
    之竊盜犯行，曾經台灣台中地方法院檢察署檢察官為緩起訴
    之寬待，再於九十四年九月間再連續犯竊盜罪，經本院於九
    十三年十二月十日宣示判決（最後事實審為本院合議庭）有
    期徒刑三月後，短時間內即再犯竊盜罪，顯無悔意，又被告
    除上開前案紀錄外，無其他不良前科，犯罪所得不多，犯罪
    所得除食物之外，均係供代步用之機車，犯後坦承犯行等一
    切情狀，量處如主文所示之刑。扣案之鑰匙一把不能證明係
    被告所有之物，不得宣告沒收；又犯罪事實一之（一）、（
    二）竊盜所用之鑰匙一把已丟棄滅失，業據被告自承在卷，
    亦不予宣告沒收，均附此敘明。
三、併案移送意旨略以：被告丁○○於九十四年三月三十日十八
    時四十分許，侵入其伯父戊○○所有位於雲林縣口湖鄉○○
    村○鄰○○路三十號住處，徒手竊取戊○○所有之皮包一只
    （內有房屋地契一張、口湖農會及華南銀行台中分行存摺一
    本、蘇黃數花身分證一張、印章一枚及戶口名簿等物），因
    認被告丁○○此部分亦涉犯竊盜罪，且此部分與上揭論罪科
    刑部分有連續犯之裁判上一罪關係，請求併予審理云云。
四、惟按於直系血親、配偶或同財共居親屬間，或其他五親等內
    血親或三親等內姻親之間，犯竊盜罪者，須告訴乃論，刑法
    第三百二十四條第二項定有明文。次按告訴乃論之罪，未經
    告訴者，應諭知不受理之判決，刑事訴訟法第三百零三條第
    三款亦定有明定。經查：上開併案部分之被害人蘇黃數花、
    戊○○各為被告之祖母、伯父，均為被告之五親等內血親，
    且均未提出告訴，業據證人戊○○於本院調查庭中陳明在卷
    ，揆諸上揭說明意旨，自應為不受理之諭知，則該併案部分
    ，本院自無從併予審理，應退回原偵查機關另為妥適之處理
    ，附此敘明。
據上論斷，應依刑事訴訟法第二百七十三條之一第一項、第二百
九十九條第一項前段，刑法第五十六條、第三百二十條第一項、
第五十一條第五款，罰金罰鍰提高標準條例第一條前段，判決如
主文。
本案經檢察官乙○○到庭執行職務。
中　　華　　民　　國　　94　　年　　12　　月　　5 　　日
                  刑事第四庭    法  官  陳如玲
上正本證明與原本無異。
如不服本判決，應於送達後十日內向本院提出上訴狀（須附繕
本），上訴於台灣高等法院台中分院。
                                書記官  楊賀傑
中　　華　　民　　國　　94　　年　　12　　月　　5 　　日
附錄論罪科刑法條
中華民國刑法第320條
 (普通竊盜罪、竊佔罪)
意圖為自己或第 3 人不法之所有，而竊取他人之動產者，為竊盜
罪，處五年以下有期徒刑、拘役或五百元以下罰金。
意圖為自己或第 3 人不法之利益，而竊佔他人之不動產者，依前
項之規定處斷。
前二項之未遂犯罰之。
